臺灣臺南地方法院刑事判決　　　　　　　 94年度訴字第500號
　　 公 訴 人　臺灣臺南地方法院檢察署檢察官
　　 被　　告　甲○○
上列被告因違反毒品危害防制條例案件，經檢察官提起公訴（94
年度毒偵字第681號）及移送併案審理（94年度毒偵字第1210號
），被告於準備程序期日就被訴事實為有罪之陳述，本院合議庭
裁定由受命法官獨任進行簡式審判程序，判決如下：
    主  文
甲○○連續施用第一級毒品，累犯，處有期徒刑拾月。
    事  實
一、甲○○前因違反肅清煙毒條例案件，經本院於民國（下同）
    八十六年十二月十二日，以八十六年訴字第一七六○號判決
    ，判處有期徒刑三年六月確定，甫於九十年八月十日縮刑假
    釋期滿，而執行完畢；其另於九十一年間，因違反毒品危害
    防制條例（施用毒品）案件，經本院以九十一年度毒聲字第
    一六三七號裁定，令入戒治處所施以強制戒治，嗣於九十三
    年三月十日，因強制戒治期滿，而由臺灣臺南地方法院檢察
    署檢察官於九十三年三月三十日，以九十三年度戒毒偵字第
    七二號不起訴處分確定。詎其猶不知悔改，於強制戒治執行
    完畢釋放後五年內，復基於施用第一級毒品海洛因之概括犯
    意，自九十三年六、七月間某日起，至九十四年六月二十八
    日晚上某時止，在臺南市○○路二二七巷八號之住處，連續
    以將海洛因置於注射針筒後，皮下注射之方式，施用第一級
    毒品海洛因多次。嗣經警分別於附表所示之時間、地點，查
    獲甲○○施用第一級毒品海洛因，而被告經警採集之尿液送
    驗結果，呈現嗎啡陽性反應，始知悉上情。
二、案經臺南市警察局第六分局報請臺灣臺南地方法院檢察署檢
    察官偵查起訴及移送併案審理。
    理  由
一、上揭事實，業據被告甲○○於本院審理時坦承不諱，並當庭
    為認罪之表示（見本院卷九十四年七月二十一日審判筆錄）
    。而被告經警採集之尿液，送驗結果呈現嗎啡陽性反應（詳
    如附表所示），此有臺南市衛生局九十四年二月一日（煙）
    南市衛驗字第九四○○九九號檢驗成績書、長榮大學於同年
    四月二十七日出具之確認報告各一紙及送驗尿液及年籍對照
    表對照表二紙在卷可稽。本院並參諸海洛因經注射入人體後
    ，約百分之八十於二十四小時內自尿中排出，一般而言，尿
    液中能否驗出嗎啡陽性反應與其投與量、投與途徑、採尿時
    間、個人體質及檢驗方法之靈敏度有關，國外曾有文獻報導
    注射六毫克之海洛因鹽酸鹽，其代謝物嗎啡之平均可檢出時
    限約為二十六小時，經行政院衛生署藥物食品檢驗局以八十
    一年九月八日（八一）藥檢壹字第八一一四八八五號函述明
    斯旨綦詳，認被告上揭自白核與事實相符。次查：被告前於
    九十一年間，因違反毒品危害防制條例（施用毒品）案件，
    經本院裁定令入戒治處所，施以強制戒治，嗣於九十三年三
    月十日，因強制戒治期滿，而由臺灣臺南地方法院檢察署檢
    察官於九十三年三月三十日，以九十三年度戒毒偵字第七二
    號不起訴處分確定乙情，有前揭不起訴處分書、臺灣臺南地
    方法院檢察署刑案資料查註紀錄表、受觀察勒戒人毒品及前
    科紀錄簡列表、臺灣高等法院被告前案紀錄表各一份在卷足
    憑。綜上，本件事證明確，被告施用第一級毒品海洛因多次
    之犯行，堪以認定，應依法論科。
二、按海洛因屬毒品危害防制條例第二條第二項第一款所規定之
    第一級毒品。核被告甲○○所為，係違反毒品危害防制條例
    第十條第一項之施用第一級毒品海洛因罪。其持有第一級毒
    品海洛因之低度行為，已為其施用第一級毒品海洛因之高度
    行為所吸收，而不另論罪。又被告施用第一級毒品海洛因多
    次之犯行，時間緊接，所犯係犯罪構成要件相同之罪名，顯
    均係基於概括之犯意反覆為之，為連續犯，應依刑法第五十
    六條之規定，論以一罪，並加重其刑。再被告前因違反肅清
    煙毒條例案件，經本院於八十六年十二月十二日，以八十六
    年訴字第一七六○號判決，判處有期徒刑三年六月確定，甫
    於九十年八月十日因縮刑假釋期滿，而執行完畢，此有臺灣
    高等法院被告前案紀錄表乙份在卷可考，其於五年以內再犯
    本件有期徒刑以上之罪，為累犯，應依刑法第四十七條之規
    定，加重其刑，並依刑法第七十條之規定，遞加重之。至於
    被告除於九十三年九或十月間某日起，至九十四年一月八日
    止，施用第一級毒品海洛因之犯行外，其餘連續施用第一級
    毒品海洛因部分之事實，雖均未據起訴書論列，然既經檢察
    官移送併案審理，並經蒞庭檢察官於本院準備程序時，已當
    庭表示擴張犯罪事實如前（見本院卷九十四年七月二十一日
    準備程序筆錄），經核亦與公訴人原起訴部分，有連續犯裁
    判上一罪之關係，當為起訴效力所及，依審判不可分原則，
    本院自得予以審究；另檢察官併案意旨書雖認被告係自九十
    三年三月十二日起（即強制戒治後）施用第一級毒品海洛因
    ，惟被告業於審理時供述：伊係自同年六、七月間開始施用
    海洛因乙節明確，並經蒞庭檢察官當庭更正此一部份之犯罪
    事實（見本院卷同日準備程序筆錄），同併此敘明。爰審酌
    被告有多項前科，素行非佳，且其因施用毒品犯行，迭經觀
    察、勒戒及強制戒治之治療程序，竟仍不思悔改，徹底袪除
    施用毒品之惡習，尚於本案偵查、審理中，仍然繼續施用，
    可知其顯深陷毒癮難以自拔，其意志力甚為薄弱，未能善體
    國家設置觀察、勒戒機構，協助毒品施用者戒除毒癮之美意
    ，惟念及其施用毒品之犯行，在本質上乃屬戕害身心健康之
    行為，其尚未有嚴重破壞社會秩序或侵害他人權益之情形，
    且嗣坦承犯行，犯罪後之態度尚可等一切情狀，量處如主文
    所示之刑，以資懲儆。
據上論斷，依刑事訴訟法第二百七十三條之一第一項、第二百九
十九條第一項前段，毒品危害防制條例第十條第一項，刑法第十
一條前段、第五十六條、第四十七條，判決如主文。
本案經檢察官曲鴻煜到庭執行職務。
中　　華　　民　　國　　94　　年　　8 　　月　　4 　　日
                      刑事第十二庭法  官  徐千惠
以上正本證明與原本無異。
如不服本判決，應於判決送達後10日內，向本院提出上訴狀（應
附繕本）。
　　　　　　　　　　　　　　　　  書記官　李劍龍
中　　華　　民　　國　　94　　年　　8　　 月　　12  　日
附錄本案論罪科刑法條：
毒品危害防制條例第10條第1項：
施用第一級毒品者，處6月以上5年以下有期徒刑。
附表：（被告甲○○）
┌──┬─────┬──────┬────────────┐
│編號│盤查及逮捕│盤查及逮捕地│  採 尿 原 因 及 結 果  │
│    │時間      │點          │                        │
├──┼─────┼──────┼────────────┤
│一  │93年1月11 │高雄縣茄萣鄉│被告甲○○於上開時、地，│
│    │日下午15時│忠孝路      │經警發覺其行跡可疑，遂上│
│    │許        │            │前盤查，並經警得其同意，│
│    │          │            │而於同日15時40分，在臺南│
│    │          │            │市警察局第六分局，採集其│
│    │          │            │尿液，經送臺南市衛生局以│
│    │          │            │免疫法、ＴＯＸＩ－ＬＡＢ│
│    │          │            │分析法檢驗結果，呈嗎啡陽│
│    │          │            │性反應，有該院94年2月1日│
│    │          │            │（煙）南市衛驗字第940099│
│    │          │            │號檢驗成績書1紙。（檢體 │
│    │          │            │編號Ｆ－011）           │
│    │          │            │                        │
├──┼─────┼──────┼────────────┤
│二  │94年4月8日│臺南市南區灣│於上開時、地，經警發覺被│
│    │下午19時許│裡路        │告甲○○行跡可疑，遂上前│
│    │          │            │盤查，並經取得其同意，於│
│    │          │            │同日19時40分，在臺南市警│
│    │          │            │察局第六分局，採集其尿液│
│    │          │            │，經送長榮大學以酵素免疫│
│    │          │            │分析法篩檢及氣相層析質譜│
│    │          │            │儀法確認檢驗結果，呈嗎啡│
│    │          │            │陽性反應，有該大學94年4 │
│    │          │            │月27日出具之確認報告1紙 │
│    │          │            │。（檢體編號Ｆ－107）   │
└──┴─────┴──────┴────────────┘
